

Hernan Dario Henao Lara

C.C. 1073699733 T.P. 265278 324 835 2724 hernanhenao94@gmail.com Carrera 7 b 4 - 60 https://xhernanhenaox.github.io/hhweb

Psicólogo con sólida experiencia en gestión administrativa y recursos humanos, especializado en la aplicación de principios psicológicos para la optimización del rendimiento organizacional y el bienestar de los empleados. Experiencia en procesos de selección, gestión del cambio, afiliación a seguridad social, y manejo de nómina. Capacidad demostrada en la implementación de estrategias creativas de marketing y publicidad para mejorar la comunicación y el posicionamiento institucional.

Educación:

Psicólogo

Institución: Corporación Universitaria Minuto de Dios

Año de Graduación: Marzo 2023

Técnico por competencias en aplicaciones gráficas y mantenimiento y diseño de computo

Institución: Cedinsi

Año de Graduación: 2012

Programación

Oracle Next Education - Alura Latam 2024 - en curso

Formación Adicional:

Análisis de Datos: Universidad Distrital, 2024 (Curso de 50 horas)

Gestión del Talento Humano: Politécnico de Colombia, 2024 (Diplomado de 100 horas)

Atención a Víctimas de Violencia Sexual: Unisalud, 2024 (Curso de 40 horas)

Programación Neurolingüística: Politécnico Superior, 2023 (Diplomado de 120 horas)

Sistema de Gestión de Seguridad y Salud en el Trabajo (SG-SST): ARL SURA, 2023 (Curso

de 50 horas)

Psicología Educativa: Politécnico Superior, 2021 (Diplomado de 120 horas)

Experiencia Laboral:

Global Sports inc - Desde julio 2022 - junio 2023

- → Gestión administrativa y documental.
- → Estrategias creativas en marketing y publicidad.

Colegio Liceo San Mateo sas - Desde febrero 2015 a noviembre 2023

- → Labores en el área administrativa (contrataciones, afiliaciones, pagos de nómina).
- → Apoyo en el manejo de personal docente (20 trabajadores).
- → Apoyo en la contratación, reclutamiento, selección, gestión del cambio, bienestar, inducción y reinducción de labores de los colaboradores.
 - → Responsable del SG-SST y manejo de documentación administrativa.
 - → Organización y actualización de información de estudiantes y trabajadores.
 - → Psicólogo líder del área de Orientación Escolar.
 - → Planificación y dirección de actividades escolares.
 - → Desarrollo de estrategias creativas en marketing y publicidad de la institución.

El Santo Grial - Desde enero 2013 a julio 2014

- → Creación de piezas publicitarias
- → Desarrollo de estrategias creativas de marketing y publicidad.

→ *referencias a solicitud

Investigación y Publicaciones:

Tesis de Grado:

"La experiencia de la alternancia desde las emociones en el marco de la pandemia covid 19 en docentes de bachillerato de un colegio privado en el municipio de Soacha." Año 2022

Actividades de Voluntariado o Profesionales:

Prácticas 1: Secretaría de Desarrollo de Soacha

Atención y apoyo en el programa de Población vulnerable, Etnias, Afro, LGTBIQ+, y Habitantes de Calle.

Prácticas 2: Semillero Kaypacha - Minuto de Dios

Proyecto de lectura basado en la teoría acción participativa aplicado en la Biblioteca Mariposas de Mayo de Altos de Cazucá.

Competencias y Habilidades:

Liderazgo en Orientación Escolar: Capacidad para planificar y dirigir actividades escolares que promuevan el desarrollo integral de los estudiantes.

Gestión Administrativa: Habilidad para organizar y mantener actualizada la documentación administrativa, así como para manejar eficientemente procesos como contrataciones y nóminas.

Comunicación Efectiva: Habilidad para comunicarme de manera clara y persuasiva, tanto en el trabajo en equipo como en la interacción con estudiantes, padres y personal docente.

Resolución de Problemas: Capacidad para identificar y abordar desafíos de manera creativa y eficiente, buscando siempre soluciones prácticas y éticas.

Adaptabilidad y Flexibilidad: Aptitud para adaptarme a entornos cambiantes y trabajar de manera efectiva bajo presión, manteniendo un enfoque positivo y proactivo.

Conocimientos ofimáticos:

Diseño (Illustrator, Indesign, Photoshop)
Análisis de datos (Excel, Power BI, Looker Studio, Google Analytics)
Programación (Visual Studio Code, Python, HTML, CSS, Java Script, MetaQuotes 4/5)
Inteligencia artificial

<u>Idiomas:</u>

Inglés B1, en formación B2 Lenguaje de señas en formación